臺灣臺中地方法院交通事件裁定　　96年度交聲字第1090號
原處分機關　交通部公路總局臺中區監理所
聲明異議人
即受處分人　甲○○
上列受處分人因違反道路交通管理處罰條例案件，對於交通部公
路總局臺中區監理所民國96年9月14日所為之裁決（中監違字第
裁60－G00000000號裁決書）聲明異議，本院裁定如下：
    主    文
異議駁回。
    理    由
一、原處分意旨略以：異議人即受處分人甲○○駕駛車牌號碼ME
    －4640號自用小客車，於民國91年11月14日10時10分許，在
    臺中市○○路○段處因「行車限速50公里，經測時速75公里
    ，超速25公里滿20公里以上」違規，經臺中市警察局第二分
    局依違反道路交通管理處罰條例第40條逕行舉發。嗣異議人
    未於期限內到案，本所遂於96年9 月14日以中監違字第裁60
    －G00000000 號裁決書裁處受處分人罰鍰新臺幣（下同）24
    00元，逾期則依裁決書處罰主文規定裁處，於法並無不合等
    語。
二、受處分人異議意旨則以：ME－4640車輛於92年申請報廢核准
    在案，有關報廢前有欠繳違規罰單或使用牌照稅、燃料稅等
    ，需一次繳清後才准予報廢。至今5 年，突接91年11月14日
    違規超速罰單裁決書罰款繳款書，因該車輛已於92年核准報
    廢多年，爰依法聲明異議等語。
三、按汽車駕駛人，行車速度，超過規定之最高時速，或低於規
    定之最低時速，除有第43條第1 項第2 款情形外，處新臺幣
    12 00 元以上2400元以下罰鍰，道路交通管理處罰條例第40
    條定有明文。查受處分人甲○○於91年11月14日駕駛車牌號
    碼ME －4640 號自用小客車，在臺中市○○路○段處因「行
    車限速50公里，經測時速75公里，超速25公里滿20公里以上
    （經科學儀器採證）」之違規，經臺中市警察局第二分局交
    通警察隊以採證照片依法逕行舉發等情，有原舉發機關中市
    警交字第G00000000 號舉發違反道路交通管理事件通知單及
    採證照片附卷可稽，是上開違規事實足堪認定。而本件原舉
    發機關依受處分人違規當時之戶籍地即「臺中市○○區○○
    路181 巷1 號」寄送舉發違反道路交通管理事件通知單，復
    因「招領逾期」而遭退件，原舉發機關遂依違反道路交通管
    理事件統一裁罰標準及處理細則第5 條及行政程序法第74條
    規定，將違規通知單寄存於送達地之郵政機關，此有前揭通
    知單影本、違規採證相片一幀、蓋印「招領逾期」章之信封
    影本一份、受處分人遷徙紀錄資料查詢結果及個人基本資料
    查詢結果一份等在卷可稽。是本件舉發違反道路交通管理事
    件通知單，已踐行合法之寄存送達程序，而生送達之效力。
四、經查：本件受處分人於上開時、地因超速違規，經臺中市警
    察局第二分局依違反道路交通管理處罰條例第40條逕行舉發
    等情，有舉發違反道路交通管理事件通知單一份與違規採證
    相片一幀附卷可稽。而本件交通違規發生時間為91年11月14
    日，當時上開自用小客車仍登記為受處分人所有，受處分人
    於聲明異議狀中對此亦無異詞；縱令受處分人嗣後已於91年
    11月28日辦理該車之報廢異動登記，並有汽車異動歷史查詢
    一份在卷為憑，然受處分人事後報廢車輛之行為，自不影響
    於先前業已發生之交通違規事實，亦無從解免本於該違規事
    實所應負之繳納行政罰鍰義務。如若不然，則汽車所有人大
    可於發生多次違規事實後，在舉發機關未及彙整相關違規紀
    錄前，逕將車輛辦理報廢而規避行政處罰，當非事理之平。
    至於汽車所有人辦理車輛報廢異動登記時，固應先行繳納關
    於該車所積欠之各項稅費，惟此係針對公路監理機關業已列
    管在案之罰款、費用或稅金部分，非謂汽車所有人對於公路
    監理機關在前揭異動登記時所不及查知之違規事實及欠款紀
    錄，亦因辦理報廢登記之故而不得再為主張。本件裁罰係於
    車輛報廢後之96年9 月14日作成，且受處分人亦未能提出業
    已繳納該筆罰款之確切證明，自無從遽為有利受處分人之認
    定。從而，受處分人前揭所辯尚嫌未洽，不足為採，原處分
    機關交通部公路總局臺中區○○○○道路交通管理處罰條例
    第40條之規定，裁處受處分人新臺幣2400元之罰鍰，並無違
    誤。是本件異議為無理由，應予駁回。
五、據上論斷，應依道路交通管理處罰條例第87條第2 項，道路
    交通案件處理辦法第19條規定，裁定如主文。
中　　華　　民　　國　　96　　年 　  11　 月　　5 　　日
                  　　交通法庭  法  官  蔡美華
以上正本證明與原本無異。
如不服本裁定應於送達後5日內向本院提出抗告狀（須附繕本）
。
                                書記官  童秉三
中　　華　　民　　國　　96　　年　　 11　 月　　5 　　日
